臺灣高雄地方法院刑事判決
                                        111年度再字第1號
公  訴  人  臺灣高雄地方檢察署檢察官
被      告  林子雲




上列被告因違反毒品危害防制條例案件，經檢察官聲請簡易判決
處刑（109年度偵字第6475號），本院高雄簡易庭前以109年度簡
字第3326號簡易判決判處被告罪刑確定，嗣被告聲請再審，經本
院以111年度聲簡再字第6號裁定開始再審，復移由本院依通常程
序審理，並判決如下：
    主  文
林子雲無罪。
    理  由
一、聲請簡易判決處刑意旨略以：被告林子雲基於持有第二級毒
    品Pentylone之犯意，於民國109年3月15日18時30分許，在
    嘉義市西區中興路上「瑪格KTV」內，以新臺幣7000元之代
    價，向真實年籍不詳綽號「小黑」之男子購得含第二級毒品
    Pentylone、第三級毒品bk-DMBDB(Dibutylone)、第四級毒
    品硝西泮成份之咖啡包1包（驗後淨重9.162公克）、第三級
    毒品愷他命（驗後淨重4.646公克）1包及含微量愷他命殘渣
    之香菸盒1個而持有（就持有第三級毒品部分，業據檢察官
    不另為不起訴處分）之。嗣於109年3月16日3時10分許，在
    高雄市苓雅區三多路與英明路口，因駕駛車牌號碼000-0000
    號自小客車未繫安全帶而為警攔查，並當場扣得上開物品，
    始悉上情。因認被告涉犯修正前毒品危害防制條例（下稱毒
    品條例）第11條第2項之持有第二級毒品罪嫌等語。
二、按檢察官就被告犯罪事實，應負舉證責任，並指出證明之方
    法；又犯罪事實應依證據認定之，無證據不得認定犯罪事實
    ；不能證明被告犯罪者，應諭知無罪之判決，刑事訴訟法第
    161條第1項、第154條第2項、第301條第1項分別定有明文。
    再按認定不利於被告之證據須依積極證據，苟積極證據不足
    為不利於被告事實之認定，即應為有利被告之認定，更不必
    有何有利之證據；又犯罪事實之認定，應憑證據，如無相當
    之證據，或證據不足以證明，自不得以推測或擬制之方法，
    以為裁判之基礎。再者，依刑事訴訟法第161條第1項規定，
    檢察官對於起訴之犯罪事實，仍應負提出證據及說服之實質
    舉證責任，尚其所提出之證據，不足為被告有罪之積極證明
    ，或其指出證明之方法，無從說服法院以形成被告有罪之心
    證，基於無罪推定之原則，自應為被告無罪判決之諭知（最
    高法院30年上字第816號、40年台上字第86號、92年台上字
    第128號判決可資參照）。
三、公訴人認被告涉有上開犯嫌，無非係以被告於警詢及偵訊時
    之供述、遭扣押之毒品及高雄醫學大學附設中和紀念醫院（
    下稱高醫）檢驗醫學部毒物室濫用藥物檢驗報告（下稱高醫
    檢驗報告）等資為論據。訊據被告則承認本案遭搜索扣押之
    物品均為其所有等語。
四、經查：本案扣案之毒品咖啡包，前雖經送高醫檢驗後，認該
    咖啡包呈第二級毒品Pentylone陽性反應，有上開高醫檢驗
    報告在卷可證，惟因高醫對於第二級毒品Pentylone之檢驗
    結果有誤判情事，業經媒體批露，則已難逕依上開高醫檢驗
    報告認定上開咖啡包確含有第二級毒品Pentylone。又該扣
    案之毒品咖啡包，固業據臺灣高雄地方檢察署檢察官以110
    年度執沒字第378號扣押（沒收）物品處分命令執行沒收銷
    燬，無從再為鑑定，此有上開執行案卷可證，惟經臺灣高等
    檢察署以110年12月23日檢文允字第11010018320號函請法務
    部法醫研究所（下稱法醫研究所）會同法務部調查局、內政
    部刑事警察局等中央檢驗機關，於110年12月17日前往高醫
    查核檢驗圖譜重新判讀後，認：高醫實驗室原質譜設定範圍
    為m/z50至500，而Pentylone及Eutylone之主要差異在於m/z
    44，因此原檢測數據無法有效比對，只能由其他細微小差異
    之m/z值進行比對區分。經3單位代表人員研議，由m/z57、5
    8、65、86、121、149進行比對，其中m/z86、121、149核對
    無誤，再以m/z57、58及65三者m/z強度差異進行細部交叉比
    對，當m/z57未出現，且m/z58強度大於m/z65時，研判為Eut
    ylone，當m/z57出現，且m/z58小於m/z65時，研判為Pentyl
    one。而本案扣案之毒品咖啡包經上述之比對，判讀結果為E
    utylone一節，有法醫研究所110年12月30日法醫毒字第1100
    0093180號函暨清冊1份在卷可證；再參以被告於偵訊時自承
    有施用過毒品咖啡包，而其尿液經送驗後，有檢出Eutylone
    ，惟未檢出Pentylone一情，亦有法醫研究所法醫毒字第109
    6102758號毒物化學鑑定書、109年8月10日法醫毒字第10900
    049820號函等附卷可佐。是可認定前揭3單位判讀之結果，
    認被告所持有之扣案毒品咖啡包，其內成分應為第三級毒品
    Eutylone，而非第二級毒品Pentylone一節，應可採信。
五、綜上所述，依公訴人所舉之證據，雖可證明被告持有扣案之
    毒品咖啡包，但未能證明上開毒品咖啡包含有第二級毒品成
    分，此外，復查無其他積極證據足認被告有公訴人所指之上
    述犯行，揆之首開說明，自應為被告無罪之諭知。
據上論斷，應依刑事訴訟法第301條第1項，判決如主文。
本案經檢察官詹美鈴聲請簡易判決處刑，檢察官翁誌謙到庭執行
職務。
中　　華　　民　　國　　111 　年　　3 　　月　　30　　日
                  刑事第十三庭  法  官  李怡蓉

以上正本證明與原本無異。
如不服本判決應於收受送達後20日內向本院提出上訴書狀，並應
敘述具體理由；如未敘述上訴理由者，應於上訴期間屆滿後20日
內向本院補提理由書（均須按他造當事人之人數附繕本）「切勿
逕送上級法院」。
中　　華　　民　　國　　111 　年　　3 　　月　　30　　日
　　　　　　　　　　　　　　　　書記官   胡孝琪